【裁判字號】    89,交易,4
【裁判日期】    890131
【裁判案由】    過失致死
【裁判全文】
臺灣臺北地方法院刑事判決                    八十九年度交易字第四號
    公  訴  人  臺灣臺北地方法院檢察署檢察官
    被      告  乙○○
右列被告因過失致死案件，經檢察官提起公訴( 八十八年度偵字第二四七一五號 )，
本院判決如左：
        主      文
乙○○因過失致人於死，處有期徒刑拾月。
        事      實
一、乙○○於八十八年八月五日中午十二時五十分許，駕駛一輛車牌APX-655 號重機
    車並附載友人許吉欽，沿臺北市○○區○○街一六七巷由北往南方向行駛，途經
    德惠街一六七巷與吉林路四六一巷無號誌交岔路口，適有一輛由疏未注意戴安全
    帽之成年女子張容美所駕駛之車牌RQV-623 號輕機車，正沿吉林路四六一巷由東
    往西方向駛來。乙○○本應注意行經無號誌之交岔路口，應減速慢行作隨時停車
    之準備，依當時情形又無不能注意之情事，乙○○竟疏未注意煞車減速慢行，即
    貿然以時速約四○公里左右之行車速度前駛，以致左側車身與疏未注意直行車輛
    行至無號誌交岔路口，左方車應暫停讓右方車先行之陳容美所駕駛之該輛輕機車
    車身發生碰撞。張容美人車倒地，受有頭部外傷等傷害，雖經送淡水馬偕醫院急
    救，仍因顱內出血延至同年月十四日上午八時許，不治死亡。許吉欽亦受有左腳
    踝及左手腕擦傷等傷害( 未據告訴 )乙○○肇事後，向到達事故地點處理事故員
    警自首犯行。
二、案經被害人張容美胞姊甲○○訴請臺灣臺北地方法院檢察署檢察官偵查起訴。
        理      由
一、右揭事實，業據被告乙○○迭於警訊及偵查中供承不諱，並有道路交通事故調查
    報告表在卷可資佐證。被害人張容美因本件交通事故以致頭部受傷因顱內出血不
    治死亡，亦經臺灣臺北地方法院檢察署檢察官督同法醫師相驗明確，有勘驗筆錄
    、驗斷書及相驗屍體証明書等件在卷可稽。被告乙○○既領有駕駛執照，其就道
    路交通安全規則第九十三條第一項第四款行經無號誌交岔路口，應減速慢行作隨
    時停車準備之規定，自應知之甚稔。況查無證據證明被告乙○○於事故發生當時
    有何不能注意之情事，是被告乙○○行經該無號誌交岔路口，未採取煞車減速之
    動作即貿然以時速約四○公里左右之行車速度前駛以致肇事，被告乙○○就本件
    交通事故之發生顯有過失無疑，惟被害人張容美駕駛機車疏未注意戴安全帽及行
    經該無號誌交岔路口疏未注意讓右方車先行，就本件交通事故之發生與有過失。
    臺北市車輛行車事故鑑定委員會亦為相同之鑑定，有該委員會八十八年十月十八
    日北鑑審字第八八六○二三八二○○號鑑定意見書一件在卷可稽。被告乙○○於
    審理中辯稱係被害人張容美駕車撞到他云云，無非係畏罪卸責之詞，不足採信。
    本件事證明確，應予依法論科。
二、核被告乙○○所為，係犯刑法第二百七十六條第一項過失致人於死罪。其於肇事
    後，在未為任何有偵查犯罪職權之公務員發覺前，即向到達事故地點處理事故員
    警自首犯行，有臺北市政府警察局交通警察大隊八十九年一月十四日北市警交大
    四字第八九六○三五七五○○號函附之報案自首調查表影本壹件在卷可稽，已符
    合刑法第六十二條前段有關自首之規定，應依法減輕其刑。爰審酌被告乙○○過
    失程度及被害人張容美與有過失、被告乙○○之過失造成被害人張容美死亡之損
    害及其迄未與被害人家屬達成民事上和解賠償損害等一切情狀，量處如主文所示
    之刑，以示懲儆。
據上論斷，應依刑事訴訟法第二百九十九條第一項前段，刑法第二百七十六條第一項
，第六十二條前段，罰金罰鍰提高標準條例第一條前段，判決如主文。
本案經檢察官曾部倫到庭執行職務
中      華      民      國    八  十  九    年     一     月    卅一    日
                          臺灣臺北地方法院交通法庭
                                  法  官  鍾      華
右正本證明與原本無異。
如不服本判決，應於判決送達後十日內向本院提出上訴狀 (應附繕本) ，上訴於
臺灣高等法院。
                                  書記官  黃  繡  琴
中      華      民      國    八  十  九      年    一    月    卅一    日
附錄本案所犯法條全文
刑法第二百七十六條
因過失致人於死者，處二年以下有期徒刑、拘役或二千元以下罰金。
從事業務之人，因業務上之過失致人於死者，處五年以下有期徒刑或拘役，得併科三
千元以下罰金。


司法院資訊處製作；財團法人民間司法改革基金會備份。
